臺灣高雄地方法院刑事判決　　　　　　 94年度交易字第129號
公　訴　人　臺灣高雄地方法院檢察署檢察官
被　　　告　丙○○　男　38歲.
上列被告因公共危險案件，經檢察官提起公訴（94年度偵字第16
24號），被告於本院準備程序進行中，就被訴事實為有罪之陳述
，經本院告知簡式審判程序意旨，並聽取公訴人及被告之意見後
，合議裁定由受命法官獨任進行簡式審判程序審理，本院判決如
下：
    主  文
丙○○服用酒類，不能安全駕駛動力交通工具而駕駛，累犯，處
有期徒刑陸月，如易科罰金，以參佰元折算壹日。
    事  實
一、丙○○前因過失傷害案件，經臺灣高等法院高雄分院判處有
    期徒刑9 月確定，並於民國89年7 月16日縮短刑期執行完畢
    。復於92年9 月30日，因刑法第185 條之3 酒醉駕車案件，
    經本院以92年度交簡字第1996判處拘役80日確定，並於93年
    1 月30日易科罰金執行完畢。又於93年1 月16日，因刑法第
    185 條之3 酒醉駕車案件，經本院以92年交簡字第2705號判
    處有期徒刑4 月確定，於93年2 月27日易科罰金執行完畢。
    復於93年10月20日，因刑法第185 條之3 酒醉駕車案件，經
    本院以93年度交簡字第2645號判處有期徒刑6 月，於94年1
    月6 日易科罰金執行完畢。詎仍不知悔改，於94年1 月7 日
    凌晨12時許，在其位於高雄市○○區○○街96號自宅，飲用
    補藥酒半瓶後，明知已達不能安全駕駛動力交通工具之狀態
    ，竟仍於同日凌晨4 時40分許駕駛車牌號碼2993─GZ號自用
    小客車（屬王春所有），沿高雄市三民區○○○路由北往南
    方向行駛，嗣於同日凌晨4 時50分許，行經中華二路與建國
    三路路口時，因不勝酒力，自後追撞由甲○○所駕駛之車牌
    號碼6J─3325號自用小客車，造成甲○○所駕駛之上開自用
    小客車右後保險桿、方向燈受損，嗣經警方據報到場處理，
    並於同日凌晨5 時48分施以酒精測試，當場測得丙○○呼氣
    酒精濃度達0.57MG/L，始查獲上情。
二、案經高雄市政府警察局三民第一分局移送臺灣高雄地方法院
    檢察署檢察官偵查後起訴。
    理  由
一、按本件被告丙○○所犯係死刑、無期徒刑、最輕本刑為3 年
    以上有期徒刑以外之罪，其於準備程序就前揭被訴事實為有
    罪之陳述，經受命法官告知簡式審判程序之旨，並聽取其與
    公訴人之意見後，本院認無不得或不宜改依簡式審判程序進
    行之處，爰依刑事訴訟法第273 條之1 第1 項，裁定本件由
    受命法官獨任進行簡式審判程序，合先敘明。
二、上揭事實，業據被告坦承不諱，核與證人甲○○證述情節相
    符，復有道路交通事故現場圖、、刑法第185 條之3 案件測
    試觀察紀錄表報告書、被告之呼氣酒精濃度測試值表各1 份
    紙、相片10幀在卷可稽。按刑法第185 條之3 規定所謂「不
    能安全駕駛」，係抽象危險犯，並不以發生具體危險為必要
    ，而對於呼氣酒精濃度已達每公升零點55毫克（0.55MG/L
    ）以上者，肇事率為一般正常人之10倍，認為已達不能安全
    駕車之標準，此業經法務部88年5 月18日以法88檢字第0016
    69號函告週知，應為絕對不能安全駕駛動力交通工具，且就
    醫學文獻所知，酒精對人體造成之影響，於呼氣時酒精濃度
    達每公升零點25毫克（約相當於體內血液中酒精濃度50MG/D
    L 或零點零5 ％）即會輕度中毒，造成輕度協調功能降低；
    呼氣酒精濃度達每公升零點5 毫克時（約相當於體內血液中
    酒精濃度100 MG/DL 或零點1 ％）屬輕到中度中毒症狀，出
    現反應較慢、感覺減低、影響駕駛之狀況；又飲酒後1 小時
    許，其體內血液酒精濃度可達最高，飲酒1 小時後其體內之
    酒精濃度隨即消減，此亦分別有行政院國軍退除役官兵輔導
    委員會臺北榮民總醫院88年8 月5 日（8 8）北 總內字第26
    868 號函文、88年10月26日（88）院賓文廉字第13407 號臺
    灣高等法院函中台北醫學院附設醫院精神科主任蔡尚穎「酒
    精對人體生理與行為之影響」1 文可據。本件被告呼氣酒精
    酒精經測試結果達0.57MG/L，其已達不能安全駕駛之程度，
    自無可疑。綜上所述，被告服用酒類，不能安全駕駛動力交
    通工具而駕駛之犯行，足以認定。
三、核被告所為，係犯刑法第185 條之3 服用酒類不能安全駕駛
    動力交通工具而駕駛罪。被告前因過失傷害案件，經臺灣高
    等法院高雄分院判處有期徒刑9 月確定，並於89年7 月16日
    縮短刑期執行完畢，又於93年1 月16日，因刑法第185 條之
    3 酒醉駕車案件，經高雄地方法院以92年交簡字第2705號判
    處有期徒刑4 月確定，於93年2 月27日易科罰金執行完畢。
    復於93年10月20日，因刑法第185 條之3 酒醉駕車案件，經
    本院以93年度交簡字第2645號判處有期徒刑6 月，於94年1
    月6 日易科罰金執行完畢之事實，有台灣高等法院被告前案
    紀錄表1 份在卷可佐，其前受有期徒刑之執行完畢後，5 年
    內再犯本件有期徒刑以上之罪，為累犯，應依刑法第47條之
    規定，加重其刑。爰審酌被告有如事實欄所示之刑法第185
    條之3 酒醉駕車罪前科，有台灣高等法院被告前案紀錄表1
    份在卷可證，竟不知警惕，於飲酒後呼氣酒精濃度達0.57MG
    /L，已達不能安全駕駛動力交通工具之情狀，竟仍貿然駕駛
    車輛，對參與交通往來之人車均具高度危險性，實不宜從寬
    ，惟念及被告犯後坦承犯行，深具悔意，表示今後絕不再酒
    醉駕車，希給予最後之機會（見本院94年5 月15日審理筆錄
    ），並有被告書寫之陳情書1 份在卷可證，且被告於90年間
    罹患重度憂鬱症，經數度住院治療後，於94年初始經評估病
    況穩定，可試以謀職回歸社會，有國軍高雄總醫院、阮綜合
    醫院診斷證明書各1 份在卷足參，並考量被告犯罪動機、手
    段、目的等一切情狀，酌情量處如主文所示之刑，並諭知易
    科罰金之折算標準。至公訴人具體求刑有期徒刑8 月，本院
    考量上情，認屬過重，仍以主文所示之刑為宜。
據上論斷，應依刑事訴訟法第273 條之1 第1 項、第299 條第1
項前段，刑法第185 條之3 、第41條第1 項前段，罰金罰鍰提高
標準條例第2 條，判決如主文。
本案經檢察官乙○○到庭執行職務。
中　　華　　民　　國　　94　　年　　5 　　月　　30　　日
                  交通法庭  法　官  陳億芳
以上正本證明與原本無異。
如不服本判決，應於收受送達後10日內向本院提出上訴書狀。
中　　華　　民　　國　　94　　年　　5 　　月　　31　　日
　　　　　　　　 　　       書記官  林國龍
中華民國刑法第185 條之3
服用毒品、麻醉藥品、酒類或其他相類之物，不能安全駕駛動力
交通工具而駕駛者，處1 年以下有期徒刑、拘役或3 萬元以下罰
金。
